【裁判字號】    98,交訴,247
【裁判日期】    990121
【裁判案由】    公共危險等
【裁判全文】
臺灣板橋地方法院刑事判決             98年度交訴字第247號
公  訴  人  臺灣板橋地方法院檢察署檢察官
被      告  乙○○
上列被告因公共危險等案件，經檢察官提起公訴（98年度偵字第
30831 號），由本院合議庭裁定改依簡式審判程序審理，並判決
如下：
    主  文
乙○○因過失傷害人，處有期徒刑參月；又駕駛動力交通工具肇
事，致人受傷而逃逸，累犯，處有期徒刑捌月。應執行有期徒刑
玖月。
    事  實
一、乙○○前於民國96年間因違反電子遊戲場業管理條例案件，
    經臺灣臺北地方法院以96年度簡字第682 號判處有期徒刑5
    月確定，甫於96年6 月5 日易科罰金執行完畢，詎其猶不知
    悔改，於98年10月17日15時45分許，駕駛車號5D-6673 號自
    小客車，沿臺北縣板橋市○○路○ 段往文化路方向行駛至臺
    北縣板橋市○○路○ 段40號前之時，本應注意車輛行駛時，
    駕駛人應注意車前狀況，並隨時採取必要之安全措施，而依
    當時天候晴，柏油路面乾燥、無缺陷，道路無障礙物，視距
    良好等狀況，又無不能注意之情形，竟疏未注意及此，乃從
    後擦撞右前方由甲○○所騎乘車號AC7-638 號重型機車，致
    使甲○○人車向右側倒地，進而撞擊由不知情之羅達源停放
    於該處路邊停車格內之車牌號碼8951-VA 號自小客車，致受
    有腦震盪、頸部、右肩部及胸壁挫傷等之傷害，詎乙○○於
    駕車肇事並使人受傷之後，竟未下車查看或對受傷之甲○○
    施予救護，反而立即駕車逃離現場，嗣因甲○○跌倒起身後
    記下肇事車輛之車號，並報警處理，始循線查悉上情。
二、案經甲○○訴由臺北縣政府警察局海山分局報告臺灣板橋地
    方法院檢察署檢察官偵查起訴。
    理  由
一、上開犯罪事實，業據被告乙○○於本院審理時坦承不諱，並
    經告訴人甲○○於警詢時及偵查中指證明確，此外復有道路
    交通事故現場圖、調查報告表（一）、（二）、現場暨車損
    照片共計16張、亞東紀念醫院診斷證明書、中醫診所診斷證
    明書各1 份等附卷可為佐證，足認被告自白於前開時地駕車
    肇事使人受傷之犯行要與事實相符。另按汽車行駛時，駕駛
    人應注意車前狀況，並隨時採取必要之安全措施，道路交通
    安全規則第94條第3 項定有明文，被告駕車自應注意上開交
    通安全之相關規定，且並無不能注意之情事，竟疏未注意車
    前狀況而肇事，則其對於上開駕車肇事並使人受傷之行為自
    有過失甚明。是以本件事證明確，被告犯行洵堪認定，應依
    法論科。
二、核被告所為，係犯刑法第284 條第1 項前段過失傷害罪、第
    185 條之4 肇事逃逸罪。其所犯上開2 罪之間，犯意各別，
    行為互異，應予分論併罰之。另查被告於96年間因違反電子
    遊戲場業管理條例案件，經臺灣臺北地方法院以96年度簡字
    第682 號判處有期徒刑5 月確定，甫於96年6 月5 日易科罰
    金執行完畢一節，有臺灣高等法院被告前案紀錄表1 份在卷
    足憑，其於5 年以內故意再犯本件有期徒刑以上之肇事逃逸
    罪，為累犯，應依刑法第47條第1 項規定加重其刑。爰審酌
    被告前曾有賭博及違反電子遊戲場業管理條例，素行不佳，
    且有關禁止駕車肇事逃逸之觀念，多年來早已透過政令宣導
    及各類媒體廣為宣傳使各界周知，被告理應有所認識，竟在
    駕車肇事後未對傷者施予救助，隨即迅速逃離現場，心存僥
    倖，漠視車禍受害人之生命、身體法益，惡性不輕，復參酌
    被告駕車肇事之過失程度、所造成被害人身體及財產損害之
    情節，以及其於事發後已坦承本件犯行，尚有悔意，惟迄未
    能與被害人達成和解等一切情狀，分別就其所犯上開2 罪各
    量處如主文所示之刑，並定其應執行之刑，以示儆懲。
三、末按「除被告所犯為死刑、無期徒刑、最輕本刑為3年以上
    有期徒刑之罪或高等法院管轄第1審案件者外，於前條第1項
    程序進行中，被告先就被訴事實為有罪之陳述時，審判長得
    告知被告簡式審判程序之旨，並聽取當事人、代理人、辯護
    人及輔佐人之意見後，裁定進行簡式審判程序。」刑事訴訟
    法第273 條之1 定有明文。查本件被告所犯上開刑法第284
    條第1 項前段及第185 條之4 罪，其法定刑均非最輕本刑為
    3 年以上有期徒刑之罪，且被告於本院99年1 月7 日準備程
    序進行中，復就被訴之事實為有罪之陳述，經告知被告簡式
    審判程序之旨，被告及公訴人對於本件改依簡式審判程序審
    理亦均表示同意，是本院即依前揭刑事訴訟法規定，裁定
    本件進行簡式審判程序，附此敘明。
據上論斷，應依刑事訴訟法第273條之1第1項、第299條第1項前
段，刑法第284 條第1 項前段、第185 條之4 、第47條第1 項、
第51條第5 款，刑法施行法第1 條之1 ，判決如主文。
本案經檢察官張瑞玲到庭執行職務。
中    華    民    國    99    年    1     月    21    日
                           刑事第十八庭
                                 法  官  楊仲農
上列正本證明與原本無異。
如對本判決不服，應於送達後10日內，向本院提出上訴狀（應抄
附繕本）
                                 書記官  陳香君
中    華    民    國    99    年    1     月    22    日
附錄本案論罪科刑法條全文：
中華民國刑法第284條
因過失傷害人者，處6月以下有期徒刑、拘役或500元以下罰金
，致重傷者，處1年以下有期徒刑、拘役或500元以下罰金。
從事業務之人，因業務上之過失傷害人者，處1年以下有期徒刑
、拘役或1 千元以下罰金，致重傷者，處 3 年以下有期徒刑、
拘役或 2千元以下罰金。
中華民國刑法第185條之4
駕駛動力交通工具肇事，致人死傷而逃逸者，處6月以上5年以下
有期徒刑。

司法院資訊處製作；財團法人民間司法改革基金會備份。
